【裁判字號】    95,上訴,276
【裁判日期】    950607
【裁判案由】    毒品危害防制條例
【裁判全文】
臺灣高等法院刑事判決                 95年度上訴字第276號
上  訴  人
即  被  告  甲○○
上列上訴人因違反毒品危害防制條例案件，不服臺灣臺北地方法
院94年度訴字第591號，中華民國94年9月30日第一審判決（起訴
案號：臺灣臺北地方法院檢察署94年度毒偵字第811號；移送併
案審理案號：臺灣士林地方法院檢察署95年度毒偵字第175號、
第311號、第954號），提起上訴，本院判決如下：
    主  文
原判決撤銷。
甲○○連續施用第一級毒品，累犯，處有期徒刑壹年，扣案海洛
因壹包（淨重零點壹捌公克）沒收銷燬之；注射針筒壹支沒收。
    事  實
一、甲○○前因施用毒品案件，經臺灣臺北地方法院以88年度毒
    聲字第1129號裁定送觀察、勒戒後，認有繼續施用毒品之傾
    向，經臺灣臺北地方法院以88年度（起訴書誤載為89年度）
    毒聲字第1790號裁定令入戒治處所施以強制戒治，嗣因屆滿
    三月，其成效經評定為合格，符合停止戒治要件，無繼續戒
    治之必要，另由臺灣臺北地方法院以89年度毒聲字第66號裁
    定停止戒治，所餘戒治期間交付保護管束，保護管束期間至
    民國89年6月3日期滿，而由臺灣臺北地方法院檢察署檢察官
    於89年7月7日以89年度戒毒偵字第195號為不起訴處分確定
    在案。又因施用第一級毒品海洛因案件，經臺灣臺北地方法
    院於92年1月30日以92年度訴字第74號判處有期徒刑七月，
    於同年3月6日確定，並於93年8月8日縮刑期滿執行完畢。詎
    甲○○出監後猶不知悔改，於受前開有期徒刑執行完畢後五
    年內，又另基於施用第一級毒品海洛因之概括犯意，分別於
    ：(一)自93年10月20日為警查獲後採尿往前回溯26小時內之某
    時起，至94年12月29日上午10時許，在其臺北市中正區○○
    ○路○段12巷2之5號住處及其他不詳處所、臺北市內湖區工
    地、公共廁所或臺北市士林區新光醫院廁所內，以接連數日
    多次施用或間隔數日施用一次之不定頻率，連續施用第一級
    毒品海洛因多次。嗣為警分別於93年10月20日中午12時30分
    許、94年9月15日下午2時許、12月29日下午2時5分許，在臺
    北市中正區○○○路○段12巷口查獲，並扣得其所有之海洛
    因1包（淨重0.18公克）；在臺北縣大同區○○○路144巷口
    、臺北市○○區○○路95號新光醫院側門查獲。(二)於95年5
    月3日為警採尿回溯120小時內之某時，在不詳地點，施用第
    一級毒品海洛因，嗣於同月3日上午11時許，與友人林高陞
    （另案偵辦）在臺北市○○區○○街110巷3號5樓A室為警查
    獲，並扣得注射針筒1支。
二、案經臺北市政府警察局中正第一分局報請臺灣臺北地方法院
    檢察署檢察官偵查起訴，及臺灣士林地方法院檢察署檢察官
    移送本院併案審理。
    理  由
一、被告甲○○經合法傳喚未到庭，惟查被告於警詢、原審、本
    院準備程序中自白不諱（見原審卷第105頁背面、本院卷第
    29頁），且其於93年10月20日為警查獲後所採集之尿液，其
    檢驗結果確呈現嗎啡及可待因類藥物陽性反應，有臺灣尖端
    先進生技醫藥股份有限公司93年11月5日濫用藥物檢驗報告
    一紙在卷可稽（見93年度核退字第6576號卷第6頁），並有
    白粉1包扣案可憑，該白粉經鑑驗結果確含有第一級毒品海
    洛因成分無訛（淨重0.18公克），亦有法務部調查局94年1
    月10日調科壹字第0200068 52號鑑定通知書一件在卷可考（
    見同上卷第9頁）；再被告於94年9月15日下午2時許、12月2
    9日下午2時5分為警查獲後所採之尿液，其檢驗結果均呈現
    嗎啡陽性反應，有台灣檢驗科技股份有限公司於94年9月29
    日及95年1月17日出具之濫用藥物尿液檢驗報告2紙在卷可稽
    （見臺灣板橋地方法院檢察署94年度毒偵字第7296號卷第18
    頁、臺灣士林地方法院檢察署95年度毒偵字第175號卷第88
    頁），並有95年5月3日為警查獲被告所有供其施用毒品海洛
    因所用之注射針筒1支扣案足佐，足證被告前揭出於任意性
    之自白與事實相符。查被告前因施用毒品案件，經臺灣臺北
    地方法院以88年度毒聲字第1129號裁定送觀察、勒戒後，認
    有繼續施用毒品之傾向，經臺灣臺北地方法院以88年度毒聲
    字第1790號裁定令入戒治處所施以強制戒治，嗣經臺灣臺北
    地方法院以89年度毒聲字第66號裁定停止戒治，所餘戒治期
    間，交付保護管束，保護管束期間至89年6月3日期滿，而由
    臺灣臺北地方法院檢察署檢察官以89年度戒毒偵字第195號
    為不起訴處分確定在案，再因施用第一級毒品海洛因案件，
    經臺灣臺北地方法院以92年度訴字第74號判處有期徒刑七月
    確定等情，有本院被告全國前案紀錄表在卷可考，足認被告
    本件所犯施用毒品罪已屬三犯以上。本件事證明確，被告連
    續施用第一級毒品海洛因之犯行，堪以認定。
二、按海洛因具有成癮性、濫用性，對社會危害甚大，屬毒品危
    害防制條例第2條第2項第1款所規定之第一級毒品，被告違
    犯毒品危害防制條例第10條之施用毒品罪，已屬三犯以上，
    依同條例第23條第2項之規定，應逕依該條例第10條之規定
    論處。核被告所為，係犯毒品危害防制條例第10條第1項之
    施用第一級毒品罪，其施用前後持有第一級毒品海洛因之低
    度行為，均為嗣後施用之高度行為所吸收，不另論罪。被告
    先後多次施用第一級毒品海洛因之犯行，時間緊接，方法相
    同，觸犯構成要件相同之罪名，顯係基於概括犯意為之，為
    連續犯，應依刑法第56條規定論以一罪，並加重其刑。事實
    欄1之(二)部分雖未據公訴人起訴，但此部分與起訴部分有連
    續犯之裁判上一罪關係，依審判不可分之原則，本院自得一
      併審理。又被告前因施用第一級毒品海洛因案件，經臺灣
    臺北地方法院於92年1月30日以92年度訴字第74號判處有期
    徒刑七月，於同年3月6日確定，嗣於93年8月8日縮刑期滿執
    行完畢等情，有本院被告全國前案紀錄表在卷可按，其受前
    開有期徒刑之執行完畢後，五年內再犯本件有期徒刑以上之
    罪，為累犯，應依刑法第47條規定加重其刑，並遞加之。
三、原審認被告罪證明確，予以論罪科刑，固非無見，惟查原判
    決就移送本院併辦部分（即94年10月1日起至94年12月29 日
    止、事實欄一、(二)部分）未及審酌，自屬未洽。被告執以提
    起上訴，為有理由，應由本院撤銷改判。爰審酌被告素行不
    佳，前經觀察勒戒、強制戒治等程序，仍不知悔改，復繼續
    沾染毒品惡習，其施用毒品行為對於自身及社會所造成之危
    害程度非輕、犯罪之動機、目的、手段，暨其犯後坦承犯行
    等一切情狀，量處如主文第二項所示之刑。扣案之海洛因1
    包（淨重0.18公克），應依毒品危害防制條例第18條第1項
    前段之規定宣告沒收銷燬；扣案注射針筒1支，經被告供承
    係其所有供其施用毒品海洛因所用之物，該等物品，應依刑
    法第38條第1項第2款之規定，宣告沒收。
四、被告經合法傳喚，無正當理由不到庭，爰不待其陳述，逕行
    判決。
據上論斷，依刑事訴訟法第369條第1項前段、第364條、第299條
第1項前段、第371條，毒品危害防制條例第10條第1項、第18條
第1項前段，刑法第11條前段、第56條、第47條、第38條第1項第
2款，判決如主文。
本案經檢察官沈世箴到庭執行職務。
中    華    民    國    95    年    6     月    7     日
                  刑事第十六庭審判長法  官  葉騰瑞
                                    法  官  趙功恒
                                    法  官  莊明彰
以上正本證明與原本無異。
如不服本判決，應於收受送達後十日內向本院提出上訴書狀，其
未敘述上訴之理由者並得於提起上訴後十日內向本院補提理由書
（均須按他造當事人之人數附繕本）。
                                    書記官  周素秋
中    華    民    國    95    年    6     月    7     日
附錄：本案論罪科刑法條全文
毒品危害防制條例第10條第1項
施用第一級毒品者，處 6 月以上 5 年以下有期徒刑。


司法院資訊處製作；財團法人民間司法改革基金會備份。
